【裁判字號】    97,毒抗,294
【裁判日期】    970701
【裁判案由】    毒品危害防制條例
【裁判全文】
臺灣高等法院刑事裁定                 97年度毒抗字第294號
抗  告  人
即  被  告  甲○○
上列抗告人因違反毒品危害防制條例案件，不服臺灣板橋地方法
院97年度毒聲字第1116號，民國97年5月22日裁定（聲請案號：9
7年度聲觀字第835號），提起抗告，本院裁定如下：
    主  文
抗告駁回。
    理  由
一、聲請意旨略以：被告甲○○基於施用第二級毒品MDMA（俗稱
    搖頭丸，下稱MDMA）犯意，於民國97年4 月14日22時28分為
    警採集尿液前回溯72小時內某時，在不詳地點，以不詳方式
    ，施用MDMA1 次，嗣為警於同日17時10分許，在臺北縣三重
    市○○路○段與民生街口查獲。被告雖矢口否認有施用毒品
    犯行，惟其尿液經囑託檢驗後，呈MDMA類陽性反應，有臺灣
    檢驗科技股份有限公司出具之濫用藥物檢驗報告、臺北縣政
    府警察局三重分局查獲毒品案件被移送者姓名代碼對照表附
    卷可稽，被告所辯，顯不足採，施用毒品犯行堪予認定，爰
    依毒品危害防制條例第20條第1 項及觀察勒戒處分執行條例
    第3條第1項規定，聲請裁定將被告送勒戒處所觀察、勒戒。
二、原裁定以：被告於警詢及偵查中雖均矢口否認施用MDMA犯行
    ，惟查，被告於97年4 月14日18時許經警採集之尿液檢體，
    經囑託臺灣檢驗科技股份有限公司以酵素免疫分析法（ＥＩ
    Ａ）初驗及以氣相層析質譜儀法（ＧＣ／ＭＳ）複驗檢驗結
    果，發現確有MDMA類陽性反應，有該公司96年5月6日濫用藥
    物檢驗報告及臺北縣政府三重分局查獲毒品案件尿液代碼對
    照表影本附卷可稽。按毒品MDMA之半衰期為7.6 小時，而服
    用MDMA3天內約有65﹪以原態及70﹪以MDA形態排泄於尿液中
    ，其於尿液中排之最長時限，受施用劑量、施用方式、個人
    體質及其代謝情況等因素影響，因個案而異，有行政院衛生
    署管制藥品管理局91年10月3 日管檢字第110436號函示明確
    。被告上開所辯，純屬事後卸責之詞，不足採信。被告施用
    MDMA犯行，洵堪認定。原審認本件聲請經核於法要無不合，
    應依毒品危害防制條例第20條第1 項、觀察勒戒處分執行條
    例第3條第1項，裁定送勒戒處所觀察勒戒，經核並無不合。
三、被告抗告意旨以：被告於97年4 月14日經警查獲後，警員詢
    問有無施用其他毒品，被告坦承施用第二級毒品MDMA，之後
    警員詢問主軸在97年度毒偵字第3808號案件。嗣於97年5 月
    偵查中，檢察官並未訊問被告有無施用MDMA，原審認被告於
    警詢及偵查中均否認施用MDMA，顯非事實。
四、惟被告經警於97年4 月14日18時許，採尿送請臺灣檢驗科技
    股份有限公司檢驗結果，發現確有MDMA類陽性反應，足證被
    告於採尿前回溯72小時內某時施用第二級毒品MDMA。被告既
    有施用MDMA，則原審裁定送勒戒處所觀察勒戒，自屬有據。
    況檢察官於偵查中確有訊問被告「最近一次施用毒品何時？
    如何用毒？」被告僅稱施用K 他命，並未坦承施用MDMA，原
    裁定載稱被告於偵查中否認施用MDMA，要無不實。且縱檢察
    官未訊問被告是否施用MDMA，亦無解被告有施用MDMA之犯行
    。足見被告抗告，為無理由，應予駁回。
據上論結，應依刑事訴訟法第412條，裁定如主文。
中    華    民    國    97    年    7     月     1    日
                  刑事第四庭    審判長法  官  沈宜生
                                      法  官  周煙平
                                      法  官  陳國文
以上正本證明與原本無異。
不得再抗告。
                                      書記官  楊麗娟
中    華    民    國    97    年    7     月    2     日


司法院資訊處製作；財團法人民間司法改革基金會備份。
